【裁判字號】    89,易,166
【裁判日期】    890816
【裁判案由】    傷害
【裁判全文】
臺灣桃園地方法院刑事判決                          八十九年度易字第一六六號
    公  訴  人  臺灣桃園地方法院檢察署檢察官
    被      告  丁○○
右列被告因傷害案件，經檢察官提起公訴（八十八年度偵字第一七二七九號），本院
判決如左：
        主  文
丁○○共同傷害人之身體，處有期徒刑陸月，如易科罰金，以佰元折算壹日。
        事  實
一、丁○○前曾有恐嚇、妨害自由等前科，又於民國八十年間因違反麻醉藥品管理條
    例案件，經本院判處有期徒刑六月，如易科罰金，如易科罰金，以三十元折算一
    日確定，刑期起算日八十一年五月十三日，指揮執畢日期八十一年十月二十八日
    。又因煙毒等案件經判處有期徒刑三年四月確定，刑期起算日八十一年十月二十
    九日，指揮執畢日期八十五年一月十五日，復於八十一年間因違反麻醉藥品管理
    條例案件，經台灣高等法院判處有期徒刑六月，如易科罰金，以三百元折算一日
    確定，接續執行，刑期起算日八十五年一月十六日，指揮書執畢日期八十五年七
    月十四日；經台灣高等法院定應執行刑三年六月，換發指揮書，刑期起算日八十
    一年五月十三日，指揮執畢日期八十四年九月十四日，而於八十三年四月二日縮
    短刑期假釋出監，縮刑期滿日期八十五年二月二十七日；又於八十三年間因煙毒
    等案件，經本院判處判處有期徒刑三年四月（煙毒部分）、有期徒刑九月（違反
    麻醉藥品管理條例部分），應執行有期徒刑三年十月確定，刑期起算日八十四年
    八月十一日，指揮書執畢日期八十七年九月二十九日，並經撤銷前開假釋，應執
    行殘刑有期徒刑一年十月二十五日接續執行，刑期起算日八十七年九月三十日，
    指揮書執畢日期八十九年八月二十三日（不構成累犯），猶不知警惕。於八十八
    年五月十二日凌晨零時許，前往桃園縣中壢市○○路○段三二０號二樓「樣樣紅
    音樂茶坊」消費，因聽聞該店女服務生，之前曾與現同在店內消費之戊○○，因
    點歌問題發生不愉快，丁○○乃與其一同前往該店之不詳姓名、年籍、住居所之
    六名成年男子共同基於普通傷害之犯意，趨前責問戊○○說：你很囂張，為何連
    女服務生都敢欺負等語後，丁○○等人即先徒手，共同毆打戊○○之身體及頭部
    ，此時戊○○之友人乙○○則對丁○○說不要把事情鬧大，乙○○隨即遭與丁○○同來之其中二名不詳姓名之成年男子拉至店外，丁○○併即持店內之酒瓶夥同
    其餘與其前來之人繼續毆打戊○○，丁○○復持店內美工刀一支劃傷戊○○右手
    指，後因該店之女服務生高喊不要再打了，丁○○等人遂將戊○○拖至店外繼續
    徒手毆打戊○○身體，致戊○○受有頭皮撕裂傷、右手小指開放性骨折併肌腱斷
    裂及右中指肌腱斷裂等傷害。
二案經戊○○訴由桃園縣警察局中壢局報請台灣桃園地方法院檢察署檢察官偵查起
    訴。
        理  由
一、訊據被告丁○○矢口否認有何右揭犯行，辯稱：伊並未至「樣樣紅音樂茶坊」消
    費，亦不認識戊○○，而伊亦不記得案發之時，其係在何處云云；惟查：（一）
    右揭事實，業據告訴人戊○○指訴綦詳，核與現場目擊證人乙○○證述：伊之前
    因其與戊○○至「樣樣紅音樂茶坊」消費，因戊○○認為女服務人員甲○○服務
    態度不好，嗣於八十八年五月十二日凌晨零時許，渠與戊○○再前往消費許，其
    中綽號「老包」丁○○及其友人，共約有七、八個人來打戊○○，我說大家都是
    中壢人不要把事情鬧大，其中二個人即先將我拉到店外，丁○○與其餘之四人則
    繼續毆打戊○○，後來戊○○被拖出店外時全身是血，丁○○等人在店外繼續徒
    手毆打戊○○，後來伊就將戊○○送醫等情相符（見台灣桃園地方法院檢察署八
    十八年偵字第八二九五號卷第八頁至第九頁、八十八年偵字第一七二七九號卷第
    三十七頁、第五十七頁本院八十九年二月十六日筆錄），並有華揚醫院八十八年
    五月二十日所出具之診斷證明書乙紙在卷足按；而被告丁○○復坦認其綽號為「
    老包」（見台灣桃園地方法院檢察署八十八年偵字第一七二七九號卷第十一頁反
    面），而證人即「樣樣紅音樂茶坊」現場負責人丙○○亦證稱：八十八年五月十
    二日案發當時伊人在櫃檯，其看到戊○○時，綽號「老包」（丁○○）那群人都
    已經下去樓下了，伊不認識綽號「老包」之人，伊只知道他們先吵架，後來就發
    生打架之事，當天是乙○○付賬的等語，足見被告於案發當日確有至該店消費無
    誤；再者證人即現場服務生甲○○亦證稱：之前即八十八年五月三日戊○○有到
    店裡消費，有因點歌問題發生不愉快；而八十八年五月十二日案發當時是有看到
    戊○○和其他人打架之情事，後來伊有叫他們不要打了等語在卷（見本院八十九
    年二月十六日筆錄），是證人甲○○證述其與告訴人廖泉堂前曾因點歌問題發生
    不愉快，核與告訴人指訴本案發生之原委相符；足見被告確有於右揭時、地，夥
    同不詳姓名、年籍、住居所之六名成年男子共同通傷害告訴人戊○○無訛；（二
    ）至證人王每月、丙○○、陳淵瓊嗣雖均證稱：渠等並未看到丁○○有毆打廖泉
    堂之情事云云，然告訴人廖泉堂確有於右揭時、地，遭到綽號「老包」之被告丁○○夥同不詳姓名、年籍、住居所之六名成年男子共同傷害，已如前述，是證人
    王每月、丙○○、陳淵瓊上開證詞顯係迴護被告之詞，不足已作為有利於被告之
    認定。至證人即「樣樣紅音樂茶坊」之負責人朱燮楚雖於警訊中證稱：事後丙○○有告訴店內發生打架事情，但不知道發生打架原因云，是證人朱燮楚既未在場
    目擊，亦不知事情之原委，故其證詞亦不足作為有利於被告之認定，附此敘明。
    縱上所述，被告所辯顯係事後卸責之詞，委無足採。事證明確，被告犯行堪以認
    定。
二、核被告所為，係犯刑法第二百七十七條第一項之普通傷害罪。又被告與其一同前
    往該店之不詳姓名、年籍、住居所之六名成年男子間有犯意之聯絡，行為之分擔
    ，均為共同正犯。又查告訴人雖指訴被告所為係觸犯刑法地二百七十一條第二項
    第一項之殺人未遂罪嫌，然查右揭被告夥同六名不詳姓名之成年男子共同毆打告
    訴人等情，業據告訴人及證人乙○○、丙○○、甲○○等人陳述在卷，已如前述
    ，且告訴人戊○○係受有頭皮撕裂傷、右手小指開放性骨折併肌腱斷裂及右中指
    肌腱斷裂等傷害，有上開診斷書在卷可稽，是告訴人所受之傷害程度尚不及危害
    性命之程度，茍被告等人確有殺害告訴人之犯意，則以被告等人共同毆打告訴人
    一人之情形，告訴人所受到之傷害程度當不僅如如此，並即讓告訴人之友人乙○○將告訴人送醫；是尚難據此認為被告等人自始有殺人之犯意，而遽論被告殺人
    未遂罪則，惟查此部分與右揭經公訴人提起公訴並論罪科行部分，係屬同一事實
    ，為實質上一罪之關係，爰不另為無罪之諭知，附此敘明。爰審酌被告犯罪動機
    、目的、手段、所生之危害及犯後之態度等一切情狀，量處如主文所示之刑，並
    諭知易科罰金之折算標準，以示懲儆。至未扣案之酒瓶及美工刀一支，雖係公被
    告犯罪所用之物，然非被告所有，已如前述，爰不併予宣告沒收，併此敘明。
據上論斷，應依刑事訴訟法第二百九十九條第一項前段，刑法第二十八條、第二百七
十七條第一項、第四十一條、罰金罰鍰提高標準條例第一條前段、第二條，判決如主
文。
本案經檢察官呂理銘到庭執行職務。
中      華      民      國      八十九      年      八    月    十六    日
                                臺灣桃園地方法院刑事第四庭
                                      法  官   邱滋杉
右正本證明與原本無異。
如不服本判決，應於判決送達後十日內向本院提出上訴狀( 應附繕本 )，上訴於
臺灣高等法院。
                                      書記官   許世賢
中        華        民        國   八十九   年   十   月    十六    日
附論罪科刑依據之法條：
刑法第二百七十七條
傷害人之身體或健康者，處三年以下有期徒刑，拘役或一千元以下罰金。
犯前項之罪，因而致人於死者，處無期徒或七年以上有期徒刑，致重傷者，處三年以
上、十年以下有期徒刑。


司法院資訊處製作；財團法人民間司法改革基金會備份。
